臺灣臺南地方法院民事裁定
108年度簡上字第191號
聲  請  人  許甫吏(即張嘉豪、蔡秀春、張瓊芳之承當訴訟人)

            許甫丞(即張嘉豪、蔡秀春、張瓊芳之承當訴訟人)



相  對  人  陳國偉  

訴訟代理人  張文嘉律師
相  對  人  張有進  
相  對  人  張峻豪  
上二人共同
訴訟代理人  張聰智  
相  對  人  張世聰  
兼上 一 人
訴訟代理人  張浡源  
相  對  人  張正旻  

            張展榮  

            張詠翔  
            張家豪  
上  一  人
訴訟代理人  張家銘  
相  對  人  張以興  
            張家華  

            張展瑋  


            陳智瑋  
            張益壽  
            張朝棟  
            張峻銘  
            張意翎  
上二人共同
訴訟代理人  吳麗珠  
相  對  人  陳孟君  


上  一  人
訴訟代理人  張嘉豪  
相  對  人  許芳瑞律師即張塗城遺產管理人

相  對  人  方怡月  
上  一  人
訴訟代理人  張文瑞  

相  對  人  張瓊方  
            蔡秀春  
兼上 二 人
訴訟代理人  張嘉豪  
上列當事人間請求分割共有物事件，本院裁定如下：
   主  文
本件應由聲請人許甫吏、許甫丞為張嘉豪、蔡秀春、張瓊方之承
當訴訟人，續行訴訟。
    理 由
一、訴訟繫屬中為訴訟標的之法律關係，雖移轉於第三人，於訴
    訟無影響。前項情形，第三人經兩造同意，得聲請代移轉之
    當事人承當訴訟；僅他造不同意者，移轉之當事人或第三人
    得聲請法院以裁定許第三人承當訴訟。第一項情形，第三人
    未參加或承當訴訟者，當事人得為訴訟之告知；當事人未為
    訴訟之告知者，法院知悉訴訟標的有移轉時，應即以書面將
    訴訟繫屬之事實通知第三人。民事訴訟法第254條第1項、第
    2項、第4項分別定有明文。
二、經查，本案分割共有物事件於訴訟繫屬中，視同上訴人張嘉
    豪、蔡秀春、張瓊方，於民國110年5月25日，以買賣為登記
    原因，將渠等於臺南市○○區○○段0000地號土地(下稱系爭土
    地)之應有部分移轉登予聲請人許甫吏、許甫丞，經本院依
    民事訴訟法第254條第4項規定，將本案訴訟繫屬之事實通知
    聲請人許甫吏、許甫丞後，聲請人於110年12月15日具狀聲
    請承當訴訟(誤繕為承受訴訟) 等情，有卷附系爭土地登記
    謄本、本院110年6月16日通知函、民事陳報狀在卷可參
　　（見本院卷二第543至548頁、本院卷三第11、347、349頁）
    ，足認聲請人主張有前揭移轉系爭土地應有部分之事實，堪
    認屬實。本院審酌本件分割共有物事件共有人人數眾多，兩
    造於歷次開庭時，皆無法全數到庭，堪認聲請人實難取得兩
    造共有人全體同意由聲請人許甫吏、許甫丞承當本件訴訟，
    故認聲請意旨核與上揭規定，並無不符，爰以裁定准許聲請
    人許甫吏、許甫丞就本件分割共有物事件就視同上訴人張嘉
    豪、蔡秀春、張瓊方部分承當訴訟，續行訴訟。
三、依民事訴訟法第254條第2項，裁定如主文。
中　　華　　民　　國　　111 　年　　1 　　月　　10　　日
                  民事第三庭    審判長　黃聖涵
                                法  官  童來好
                                法  官  田幸艷
以上正本係照原本作成。
本裁定不得抗告。
中　　華　　民　　國　　111 　年　　1 　　月　　10　　日
                                書記官  駱映庭